臺灣雲林地方法院民事裁定               100年度抗字第37號
抗  告  人  蘇金龍
代  理  人  黃世直
相  對  人  黃振德
上列抗告人與相對人間聲請拍賣抵押物事件，抗告人不服中華民
國100 年10月04日本院司法事務官所為處分（100 年度司拍字第
117 號），提起抗告，本院裁定如下：
    主  文
抗告駁回。
抗告程序費用新臺幣壹仟元由抗告人負擔。
    理  由
一、按最高限額抵押權，除第861 條第2 項、第869 條第1 項、
    第870 條、第870 條之1 、第870 條之2 、第880 條之規定
    外，準用關於普通抵押權之規定。又按抵押權人於債權已屆
    清償期而未受清償者，得聲請法院拍賣抵押物，就其賣得價
    金而受清償，民法第873 條定有明文。又抵押權經設定登記
    後，債權人因債權屆期未受清償，依民法第873 條之規定，
    即得聲請法院拍賣抵押物，如對於此項法律關係有爭執時，
    應由有爭執之人提起訴訟，以求解決，不得僅依抗告程序聲
    明其爭執，並據為廢棄拍賣裁定之理由（最高法院51年台抗
    字第269 號判例參照）。
三、抗告意旨略以：原裁定聲請人即相對人黃振德於民國（下同
    ）100 年10月12日於臺灣嘉義地方法院檢察署開庭時坦承，
    抗告人雖就原裁定附表所示土地及建物設定最高限額抵押權
    ，原裁定之聲請人未交付借款新台幣（下同）130 萬元給抗
    告人，是該最高限額抵押權應屬不存在，抗告人已起訴確認
    系爭最高限額抵押權不存在，祈訴訟終結後再為處理，為此
    請求廢棄原裁定等語。
四、經查，相對人黃振德主張其對抗告人有原裁定所載之債權，
    且由抗告人以原裁定附表所示土地及建物設定最高限額抵押
    權，並經登記，該債權已屆清償期而未受清償，爰依法聲請
    拍賣原裁定附表所示土地及建物乙節，有原裁定之聲請人所
    提出之抵押權設定契約書、他項權利證明書、支票、退票理
    由單、協議書、收據等影本及土地、建物登記謄本為證，本
    院司法事務官審查其形式要件已具備，裁定准許拍賣抵押物
    ，即無不合。至抗告意旨所稱相對人未交付借款130 萬元及
    系爭最高限額抵押權應屬不存在乙節，縱認屬實，亦屬實體
    事項之爭執，揆諸前揭說明，尚非本件拍賣抵押物事件之非
    訟程序所得審究，抗告人應就實體爭執事項另行起訴，以求
    解決。本院司法事務官所為之裁定並無違誤，抗告意旨請求
    廢棄原裁定，為無理由，應予駁回。
五、據上論結，本件抗告為無理由，依非訟事件法第46條、第21
    條第2 項，民事訴訟法第495 條之1 第1 項、第449 條第1
    項、第95條、第78條裁定如主文。
中    華    民    國    100     年    11    月  30    日
                  民事第三庭  審判長 法  官   邱瑞裕
                                     法  官   吳福森
                                     法  官   何佳蓉
以上正本係照原本作成。
如不服本裁定，僅得於收受本裁定正本送達後10日內，以適用法
規顯有錯誤為理由，向本院提出再抗告狀，（須附繕本一份，並
繳納再抗告裁判費新台幣1000元）。
中    華    民    國    100     年    11    月  30    日
                              書記官  陳文明